【裁判字號】    90,易,190
【裁判日期】    900608
【裁判案由】    違反家庭暴力防治法
【裁判全文】
臺灣宜蘭地方法院刑事判決                            九十年度易字第一九號
    公  訴  人  臺灣宜蘭地方法院檢察署檢察官
    被      告  乙○○
右列被告因家庭暴力罪之傷害案件，經檢察官提起公訴（八十九年度偵字第二五六一
號），本院判決如左：
    主  文
乙○○傷害人之身體，處罰金參仟元，如易服勞役，以參佰元折算壹日。
    事  實
一、乙○○與甲○○為夫妻，二人間具有家庭暴力防治法第三條所定之家庭成員關係
    。民國八十九年八月十六日上午八時許，乙○○與甲○○因細故在宜蘭縣三星鄉
    ○○街六十號住處發生爭執，甲○○欲攜幼子返回娘家，乙○○竟基於傷害之犯
    意，用右手猛力掌摑甲○○左臉一下，造成甲○○因而受有頭痛、耳鳴及眩暈等
    傷害。
二、案經甲○○訴由宜蘭縣警察局三星分局報請台灣宜蘭地方法院檢察署檢察官偵查
    起訴。
    理  由
一、訊據被告乙○○對於前揭時、地，因細故與告訴人即其妻甲○○發生爭執，進而
    掌摑甲○○臉部一下之事實固坦承不諱，惟辯稱：其並無傷害之意思，當天二人
    發生爭執時，伊父親有出面勸架，結果告訴人有頂撞情事，伊很生氣才動手打了
    告訴人一巴掌，但並未使盡全力，不知告訴人所受之傷害是否確因其掌摑所致云
    云。經查，右揭犯罪事實，業據告訴人甲○○於警訊、偵查及本院審理時指述：
    當天伊因為心情不好所以想要帶小孩回台北縣娘家，結果被告不讓伊回去，就用
    右手掌摑伊左臉一下，外觀上無出現明顯之外傷，但是出現頭痛、耳鳴及眩暈等
    症狀，後來伊回娘家後，伊母親就叫伊去看醫生，醫生有開藥給伊吃，之後才比
    較好，伊頭痛之症狀持續了四、五天等語歷歷，並有診斷證明書及東方診所函送
    之病歷資料各一件在卷可佐，堪信屬實，是被告因認其妻有頂撞其父之情事，進
    而基於教訓之意，掌摑其妻即告訴人臉部一下，其當知因掌摑他人臉部如施力不
    當，甚至可能造成受掌摑者出現耳部聽力受損等傷害，猶猛力為之，自難認其無
    傷害之故意，是被告前開辯解顯為臨訟飾卸之詞，尚不足採信，是本件事證明確
    被告犯行堪以認定，應依法論科。
二、核被告乙○○所為，係犯刑法第二百七十七條第一項之傷害罪，並構成家庭暴力
    防治法第二條第二項所定之家庭暴力罪。爰審酌被告前無前科犯罪紀錄，此次犯
    罪之動機、目的、手段、方法、犯後態度及告訴人所受傷勢尚屬輕微，然被告於
    偵查中亦自承除本次犯行外，先前因細故與告訴人發生爭執時亦曾出手毆打告訴
    人，雖無證據證明告訴人先前受毆打亦有成傷情事，然其憑藉男性之身強力壯，
    屢於爭執中攻擊他方身體，此風洵不可長，且迄未能與告訴人達成和解或取得其
    原諒等情狀，量處如主文所示之刑，並諭知易服勞役之折算標準。
據上論斷，應依刑事訴訟法第二百九十九條第一項前段、刑法第二百七十七條第一項
、第四十二條第二項，罰金罰鍰提高標準條例第一條前段、第二條，判決如主文。
本案經檢察官張介欽到庭執行職務
中      華      民      國      九十      年      六      月     八     日
                                  臺灣宜蘭地方法院刑事第一庭
                                          法  官  林  翠  華
右正本證明與原本無異。
如不服本判決，應於判決送達後十日內，向本院提出上訴狀。（應附繕本）
                                          書記官  賴  宜  君
中      華      民      國      九十      年      六      月     十一   日
附錄本案論罪科刑法條全文：
刑法第二百七十七條
傷害人之身體或健康者，處三年以下有期徒刑，拘役或一千元以下罰金。
犯前項之罪，因而致人於死者，處無期徒或七年以上有期徒刑，致重傷者，處三年以
上、十年以下有期徒刑。


司法院資訊處製作；財團法人民間司法改革基金會備份。
